臺灣高雄地方法院刑事判決　　　　　　　99年度訴字第1852號
公　訴　人　臺灣高雄地方法院檢察署檢察官
被　　　告　羅章浩
選任辯護人　劉嘉裕律師
　　　　　　謝孟璇律師
被　　　告　葉明琴
指定辯護人　蔡晉祐律師
上列被告因違反毒品危害防制條例案件，經檢察官提起公訴（99
年度偵字第33368 號）及追加起訴（100 年度偵字第6517號、
100 年度蒞追字11號），本院判決如下：
    主  文
羅章浩共同犯如附表一編號1 號、2 號「宣告刑」欄所示之罪，
各處如附表一編號1 號、2 號「宣告刑」欄所示之主刑及從刑；
又犯如附表一編號3 號至8 號「宣告刑」欄所示之罪，各處如附
表一編號3 號至8 號「宣告刑」欄所示之主刑及從刑；應執行有
期徒刑貳拾伍年，扣案如附表三編號1 號至3 號所示之物品，均
沒收之；未扣案販賣第二級毒品所得財物新台幣柒仟貳佰元，與
葉明琴連帶沒收之，如全部或一部不能沒收時，以其等財產連帶
抵償之；未扣案販賣第一級毒品、第二級毒品所得財物新台幣壹
萬伍仟元，均沒收之，如全部或一部不能沒收時，以其財產抵償
之。
葉明琴共同犯如附表一編號1 號、2 號「宣告刑」欄所示之罪，
各處如附表一編號1 號、2 號「宣告刑」欄所示之主刑及從刑；
應執行有期徒刑拾貳年，扣案如附表三編號1 號至3 號所示之物
品，均沒收之；未扣案販賣第二級毒品所得財物新台幣柒仟貳佰
元，與羅章浩連帶沒收之，如全部或一部不能沒收時，以其等財
產連帶抵償之。
    事  實
一、羅章浩綽號「安古」，前因違反毒品危害防制條例案件，經
    法院分別判處有期徒刑5 月、5 月、4 月，並裁定應執行有
    期徒刑1 年確定，於民國99年3 月31日易科罰金執行完畢。
    詎其仍不知悔改，與其妻即綽號「琴仔」之葉明琴均明知甲
    基安非他命係毒品危害防制條例第2 條第2 項第2 款所列之
    第二級毒品，依同條例第11條第2 項、第4 條第2 項規定，
    未經許可不得持有、販賣，竟共同基於販賣第二級毒品甲基
    安非他命以營利之犯意聯絡，由羅章浩以其所有0000000000
    號、0000000000號行動電話門號作為對外聯絡管道，葉明琴
    則於羅章浩不在或忙於他事時，代為接聽並接洽買賣第二級
    毒品甲基安非他命事宜，於如附表一編號1 號、2 號所示之
    時間、地點，將第二級毒品甲基安非他命分別販賣予方靖雄
    、吳崇誌（犯罪時間、地點、買受人、販賣毒品數量、價格
    、犯罪手法均詳如附表一編號1 號、2 號所示）；另羅章浩
    單獨基於販賣第二級毒品甲基安非他命以營利之犯意，於如
    附表一編號4 號至8 號所示時間、地點，將甲基安非他命分
    別販賣予吳昭儀、吳崇誌、何湘寧（犯罪時間、地點、買受
    人、販賣毒品數量、價格、犯罪手法均詳如附表一編號4 號
    至8 號所示）。
二、羅章浩復明知海洛因係毒品危害防制條例第2 條第2 項第1
    款所列之第一級毒品，依同條例第11條第1 項、第4 條第1
    項規定，未經許可不得持有、販賣，竟基於販賣第一級毒品
    海洛因以營利之犯意，於如附表一編號3 號所示之時間、地
    點，將第一級毒品海洛因販賣予朱祐旦（犯罪時間、地點、
    買受人、販賣毒品數量、價格、犯罪手法詳如附表一編號3
    號所示）。
三、經警聲請本院核准就0000000000號、0000000000號行動電話
    門號予以通訊監察，並於99年10月27日下午6 時許，持本院
    核發之搜索票至羅章浩、葉明琴同住之高雄縣大寮鄉○○路
    57巷14之1 號執行搜索，查獲羅章浩所有如附表三所示UTEC
    牌行動電話1 支（序號分別為000000000000000 號、000000
    000000000 號）及SIM 卡2 片（門號分別為0000000000號、
    0000000000號）等物，而查悉上情。
四、案經改制前高雄縣政府警察局移請臺灣高雄地方法院檢察署
    檢察官偵查起訴。
    理  由
一、證據能力之判斷：
  (一)按有偵查犯罪職權之公務員，依通訊保障及監察法規定聲請
    核發通訊監察書所監聽之錄音內容，為實施刑事訴訟程序之
    公務員依法定程序取得之證據，又依該監聽錄音譯成文字，
    其所作成之譯文，乃監聽錄音內容之顯示，為學說上所稱之
    派生證據，倘當事人對於該譯文內容之同一性或真實性發生
    爭執或有所懷疑時，法院固應依刑事訴訟法第165 條之1 第
    2 項規定勘驗該監聽之錄音踐行調查證據程序，使之忠實再
    現以確保內容之真實、同一；惟當事人如已承認該錄音譯文
    之內容屬實，或對於該譯文之內容並無爭執，而法院復已就
    該譯文依法踐行調查證據程序者，該通訊監察之譯文，自亦
    有證據能力，且與播放錄音有同等價值，此有最高法院97年
    度台上字第2023號判決意旨可資參照。而本件所引用如附表
    二編號1 號至8 號所示之0000000000號、0000000000號行動
    電話門號監聽譯文，係經本院核發通訊監察書合法通訊監察
    ，並依監察所得所製作，有通訊監察書2 份附卷可憑（詳海
    岸巡防總局南部地區巡防局高縣機字第0990014893號卷【下
    稱警(一)卷】第42至47頁），又所引之監聽譯文均經提示，由
    被告羅章浩、葉明琴予以說明，其等對於譯文之內容並無爭
    執，有筆錄附卷可稽（詳本院卷第406 頁至435 頁），則依
    前揭最高法院判決意旨所示，應認本件之監聽譯文有證據能
    力。
  (二)又被告以外之人於審判外之言詞或書面陳述，除法律有規定
    者外，不得作為證據，刑事訴訟法第159 條第1 項固有明文
    ，但依同法第159 條之2 規定，被告以外之人於檢察事務官
    、司法警察官或司法警察調查中所為之陳述，與審判中不符
    時，其先前之陳述具有較可信之特別情況，且為證明犯罪事
    實存否所必要者，仍得作為證據。本件證人方靖雄、吳崇誌
    、朱祐旦、吳昭儀、何湘寧於警詢之陳述，均為被告以外之
    人於審判外之言詞陳述，其中證人吳崇誌於警詢之陳述，否
    認向被告羅章浩、葉明琴購買毒品，與在本院審理時所證大
    致相符，不合上開與審判中不符而較為可信之規定，應認無
    證據能力；另證人方靖雄、朱祐旦、吳昭儀、何湘寧於警詢
    之陳述，因與其等於審判中所為陳述內容有所不符（詳後述
    ），而先前於警詢為陳述時，被告羅章浩、葉明琴未在場，
    上開證人心理較無壓力，是該時所述較之審判中所述，較具
    可信性，且為證明本件犯罪事實所需，從而證人吳崇誌、朱
    祐旦、吳昭儀、何湘寧於警詢所為之陳述，應認均有證據能
    力，得作為認定被告羅章浩、葉明琴犯罪之證據。
  (三)另被告以外之人於偵查中向檢察官所為之陳述，除顯有不可
    信之情況者外，得為證據，刑事訴訟法第159 條之1 第2 項
    定有明文。而檢察官於偵查中訊問被告以外之人時，可能係
    以被告或以證人身份進行訊問，倘檢察官於訊問前，已依不
    同身份所應適用之程序，分別告知刑事訴訟法第95條關於訊
    問被告應先告知之事項，或同法第180 條至第182 條之證人
    拒絕證言權，使該受訊問之被告以外之人瞭解其係基於何種
    身分應訊，得以適當行使各該當權利，不致因身分混淆而剝
    奪其權利之行使，則檢察官此種訊問方式之偵查作為，即難
    謂為於法有違。而本件證人朱祐旦、吳崇誌、何湘寧、吳昭
    儀、方靖雄於檢察官偵查中所為之陳述，係由檢察官以證人
    身分訊問，訊問前並已告知上開同法第180 條至第182 條之
    拒絕證言權，有筆錄及證人結文各5 份附卷可稽（詳99年度
    偵字第33368 號卷【下稱偵查卷】第154 至158 頁、第189
    至193 頁、第266 至269 頁、第236 至240 頁、100 年度偵
    字第6517號卷【下稱追加偵卷】第54至57頁），並經本院於
    審理中行交互詰問，已保障被告之反對詰問權，此外亦查無
    顯不可信之情況，自應認該陳述有證據能力。至證人吳崇誌
    於本院審理時雖證稱檢察官偵訊中大聲說「你真的不懂我的
    意思就對了啦」，開庭一直拖云云，被告羅章浩及其辯護人
    雖辯稱檢察官開庭時提及「先處理這個案子（指吳崇誌就本
    案作證部分），再處理你的案子（指吳崇誌本身涉案部分）
    」時語帶脅迫，且提及「案件已有人承認」，亦有詐欺之嫌
    ，吳崇誌曾表示「我可以配合，可不可以從輕量刑」，顯見
    已被利誘，被告羅章浩並辯稱吳崇誌在檢察官訊問過程均帶
    手銬云云，惟查：
  1.本件檢察官偵訊證人吳崇誌共歷時45分47秒，時間雖較久，
    然係因吳崇誌在偵訊過程前半段（即提示如附表二編號2 號
    監聽譯文前【當時訊問與如附表二編號5 號監聽譯文有關部
    分】）應答較為緩慢之故，有當庭勘驗之筆錄附卷可稽（詳
    本院卷第297 頁），並非檢察官偵訊過程有故意拖延之情形
    ，合先敘明；且為突破證人心防，偵訊過程重複訊問類似問
    題尚屬常見，僅需未以強暴、脅迫等不法方式進行，尚難認
    有何不合，而檢察官雖針對如附表二編號5 號所示監聽譯文
    ，多次訊問證人吳崇誌該聯繫內容，但證人自承並無恐嚇、
    脅迫等不法情事，有筆錄附卷可按（詳本院卷第261 頁），
    則亦難認有何違法，證人吳崇誌證稱檢察官有拖延情事，被
    告羅章浩及其辯護人辯稱檢察官有脅迫情事，自不足採。
  2.檢察官偵訊過程中並未提及「你真的不懂我的意思就對了啦
    」等語，有經本院庭後逐字勘驗之筆錄附卷可按（詳本院卷
    第347 至373 頁，上開筆錄業經提示被告羅章浩、葉明琴及
    其等之辯護人，經上開人等確認無訛而同意作為前當庭勘驗
    筆錄之附件【詳本院卷第380 至381 頁】），證人吳崇誌證
    稱檢察官在偵訊過程有上開言語之表示，應係事隔較久記憶
    不清所致，與事實不符，亦無足採。
  3.證人吳崇誌在偵訊過程雖曾提及「我可不可以從輕量刑」等
    語，且檢察官在偵訊過程亦曾提及「我會耐著性子處理完這
    件（指吳崇誌就本案作證部分）之後，再來處理你的問題（
    指吳崇誌本身涉犯施用毒品部分）」等語（詳本院卷第359
    頁、第364 頁庭後勘驗筆錄），然該次偵訊初期，檢察官即
    質問吳崇誌在警局為何沒有配合驗尿，並表示當天要採尿或
    毛髮，以查證吳崇誌有無施用毒品（詳本院卷第349 至350
    頁庭後勘驗筆錄），是調查證人吳崇誌有無施用毒品之偵查
    方向甚為明確，且偵訊結束前，檢察官亦明確徵詢證人吳崇
    誌是否同意採集毛髮送驗，足見採尿或毛髮送驗，為該日檢
    察官明確之偵查作為。又偵訊有一定之步驟，先確認證人有
    施用毒品後，再進一步追問如何取得毒品，可避免直接訊問
    如何取得毒品時，證人避稱本身未施用毒品，繼之證稱未取
    得毒品，是上開詢問順序合於邏輯，難認有違經驗法則，而
    本件檢察官在偵訊過程中再次訊問證人吳崇誌有無施用毒品
    ，及表示將採尿及毛髮送驗，係在證人吳崇誌否認施用毒品
    ，且不願清楚說明何時知悉被告羅章浩、葉明琴有販賣毒品
    之事實時，有庭後之勘驗筆錄附卷可稽（詳本院卷第350 至
    353 頁），依上所述，難認無先行確認證人吳崇誌有無施用
    毒品之必要，而如前所述，採尿或毛髮送驗原係既定之偵查
    方向，則檢察官為檢驗證人吳崇誌否認施用毒品之所證是否
    真實，再次為將採尿或毛髮送驗之表示，亦難認有何不合。
    另檢察官於證人吳崇誌表示「我可不可以從輕量刑」等語後
    ，已告知「你現在是證人，等你轉為被告的時候，你要從輕
    量刑再說要從輕量刑，你現在是證人，請你搞懂程序，先不
    要講你其他的事情，證人就是要老實講，其他的待會兒會讓
    你補充」等語（詳本院卷第359 頁），已清楚說明證人吳崇
    誌本身所涉犯施用毒品之案件，與其在本件之作證無關，自
    難認證人吳崇誌為本件證述時曾受不當利誘，被告羅章浩及
    其辯護人辯稱證人吳崇誌曾受不當利誘，亦無可採。
  4.證人吳崇誌先就檢察官所詢「你說『我先用3 千元向羅（指
    被告羅章浩）購買甲基安非他命』是不是』問題，答稱「對
    」，表示確係向被告羅章浩購買甲基安非他命後，於檢察官
    再詢以「這次交易是不是你先跟羅章浩約定好，你出多少錢
    ，羅章浩出多少錢，之後你們再一同向其他人購買？是這樣
    子嗎？」、「還是你是向他（指被告羅章浩）購買的」時，
    卻改稱其係與被告羅章浩合資，由被告羅章浩前往購買，檢
    察官因而說明「我會耐著性子處理完這件之後，再來處理你
    的問題」，有庭後勘驗筆錄附卷可按（詳本院卷第362 至
    364 頁），證人吳崇誌所證關於向被告羅章浩購買毒品或與
    之合資購買，既有如上前後矛盾之情形，且如上所述，檢察
    官該日之偵查作為，除就本件被告羅章浩、葉明琴所涉販賣
    毒品犯行，以證人身分訊問外，尚含採尿或毛髮以查證有無
    施用毒品，則於有前後證述矛盾之情形時，為使證人吳崇誌
    知悉仍將持續偵訊，使事實得以明朗，以免誤認可含糊迴護
    犯罪，明白告知將耐心處理本件作證部分之調查後，再進行
    證人吳崇誌個人施用毒品部分之偵訊，亦合常情，況檢察官
    前已明白告知作證與本身所涉有無施用毒品部分不可混為一
    談，則證人吳崇誌亦無可能認本件作證之內容，有可能影響
    檢察官就其本身所涉施用毒品之偵查，另檢察官偵訊過程雖
    曾顯露質疑之語氣，但訊問態度尚稱平和，業經本院勘驗在
    卷（詳本院卷第297 頁），則被告羅章浩及其辯護人辯稱檢
    察官表示「我會耐著性子處理完這件之後，再來處理你的問
    題」時，有脅迫證人吳崇誌之情形，同無可採。
  5.檢察官於偵訊過程雖曾提及「已經有人承認說他有在販賣（
    指毒品）了」等語，惟按多數人犯罪時，因牽扯之人數較多
    ，各關係人間互有關連，彼此間自在意其他人之供述，故適
    當使之知悉其他關係人之供述情形，常可突破被調查者之心
    防，有利於查知案情真相，僅需在調查過程中無不當之誤導
    或影響，尚難認此種調查方式有何違法，而本件檢察官就證
    人吳崇誌為訊問之時間為99年12月21日，然被告葉明琴於99
    年10月28日法官為羈押訊問時，即供稱對檢察官聲請羈押之
    犯罪事實認罪等語，有筆錄附卷可稽（詳99年度聲羈字第
    971 號卷第8 頁），足見檢察官所告知有人承認販賣之情並
    非子虛烏有（是否合乎本件自白之要件，詳後述），難認有
    何不實，且本件檢察官訊問態度尚稱平和業如前述，此外亦
    查無其他不當誤導或影響證人之情形，則依上所述，堪認檢
    察官僅係為突破證人吳崇誌心防，適當告知已有被告曾坦承
    販賣毒品之犯行，合於經驗法則，難認有何違法，被告羅章
    浩及其辯護人辯稱檢察官詐欺證人吳崇誌，仍無足採。
  6.綜上所述，檢察官偵查中訊問證人吳崇誌之過程均屬適法，
    並無違法之情形，證人吳崇誌證稱檢察官有違失與不當，被
    告羅章浩及其辯護人辯稱檢察官有違法及不合，經核均無可
    採，本院自得以證人吳崇誌於檢察官偵查中之所證，作為本
    件認定被告羅章浩、葉明琴犯罪之證據。至被告羅章浩辯稱
    吳崇誌在檢察官訊問過程帶手銬部分，固因本院當庭勘驗時
    未注意，未於勘驗筆錄內載明（被告羅章浩當時並未為此表
    示，詳本院卷第298 頁），且該光碟在本院當庭勘驗後至庭
    後勘驗間之保存過程中不慎折斷損毀（庭後勘驗以當庭勘驗
    之錄音為之），已無法自光碟呈現之影像查知吳崇誌當時是
    否帶手銬，但由上開檢察官偵訊過程綜合判斷，既無不當或
    違法之情形，堪認吳崇誌當時所為之證述均係在自由意思下
    所為，不因有無配戴手銬而有不同，併予敘明。
  (四)被告羅章浩、葉明琴及其等之辯護人對上開以外之證據（含
    傳聞證據、非傳聞證據及符合法定傳聞法則例外之證據），
    於本院行準備程序時均表示不爭執證據能力（詳本院卷第50
    頁），且於本院言詞辯論終結前，對於卷附具有傳聞證據性
    質之證據，均已知其情，而未聲明異議，本院認該等傳聞證
    據作成時之狀況，並無任何違法取證之不適當情形，以之作
    為證據使用均屬適當，自得採為認定事實之證據。
二、事實之認定：
  (一)被告羅章浩、葉明琴被訴如附表一編號1 號共同販賣第二級
    毒品部分：
    訊據被告葉明琴自承如附表二編號1-1 號、1-2 號監聽譯文
    為伊與方靖雄以行動電話聯繫之內容，且其中編號1-1 號監
    聽譯文中方靖雄所稱之「現在有辦法處理嗎？」，即詢問伊
    被告羅章浩可否處理第二級毒品甲基安非他命，且伊接聽上
    開電話後均有轉告被告羅章浩，惟矢口否認有共同販賣第二
    級毒品甲基安非他命之犯行，辯稱方靖雄係要被告羅章浩為
    其調毒品，非直接向被告羅章浩購買毒品，且伊僅因與被告
    羅章浩為夫妻關係，偶然間代為接聽電話，未參與被告羅章
    浩與方靖雄間上開毒品之往來云云；另訊據被告羅章浩自承
    伊妻即被告葉明琴接聽如附表二編號1-1 號、1-2 號監聽譯
    文所示之方靖雄電話時，伊與被告葉明琴同在住處，被告葉
    明琴有將聯繫內容予以轉告，且方靖雄所述要「處理」者為
    第二級毒品甲基安非他命，惟亦矢口否認有共同販賣第二級
    毒品甲基安非他命之犯行，辯稱方靖雄係要伊幫忙調毒品，
    方靖雄與伊在中庄某遊藝場附近見面後，有交付伊新台幣（
    下同）2,000 元，方靖雄在遊藝場附近等候，伊單獨前往綽
    號「志仔」之租屋處購買第二級毒品甲基安非他命，再轉交
    予方靖雄，伊未販賣毒品予方靖雄以營利云云。經查：
  1.被告葉明琴、羅章浩上開所承互核大致相符，且與購毒者方
    靖雄所證亦大致吻合，並有如附表二編號1-1 號、1-2 號所
    示監聽譯文、扣案如附表三編號1 號、2 號所示行動電話及
    SIM 卡附卷可稽（詳追加偵卷第50頁、警(一)卷第133 至136
    頁），所承自堪信為真實，從而依被告葉明琴、羅章浩所承
    及上開證據所示，被告葉明琴於如附表二編號1-1 號、1-2
    號所示時間，確有接聽方靖雄所撥入關於交易第二級毒品甲
    基安非他命之聯繫電話（直接向被告等人購買或請求代為購
    買，另詳後述），並轉告被告羅章浩，而由被告羅章浩與方
    靖雄進行本件毒品交易之事實，應可認定。
  2.按販賣毒品屬重罪，如非確有購毒之情，依一般經驗法則，
    證人並無隨意誣陷他人之可能。而本件依證人方靖雄99年12
    月17日於警詢證稱之情形，警方確認方靖雄之綽號為「阿雄
    」，與如附表一編號1-1 號監聽譯文所示持用0000000000號
    行動電話門號者自稱之「雄阿」類似，而0000000000號行動
    電話門號並為證人方靖雄所持用後，再提示如附表一編號
    1-1 號、1-2 號之監聽譯文，證人方靖雄即證稱略以：伊於
    99年4 、5 月間，經朋介紹認識羅章浩、葉明琴，向羅章浩
    、葉明琴購買甲基安非他命2 至3 次，同年6 、7 月間各購
    買1 次，金額分別為1,500 元、2,000 元，在高雄市○○區
    ○○路邊，由「安古」親手交易，如附表一編號1-1 號、
    1-2 號所示監聽譯文，是與「琴仔」約定交易甲基安非他命
    ，該次是「安古」拿甲基安非他命予伊等語（詳追加偵卷第
    46至47頁），且證人方靖雄於100 年2 月24日檢察官偵查時
    所證大致同上，並確認警詢所述實在，未遭刑求逼供，另證
    稱略以：「打電話聯繫後約晚上11時許，伊與羅章浩均係騎
    乘機車前往，有交易成功，是單純向羅章浩、葉明琴購買毒
    品，非約定各自出資後再共同向他人購買等語，有筆錄附卷
    可稽（詳追加偵卷第54至56頁），上開2 次所證時間相隔超
    過2 個月，而關於向被告羅章浩、葉明琴購買第二級毒品甲
    基安非他命之情證述大致相符，且如上開經驗法則所示，證
    人方靖雄並無隨意誣陷被告羅章浩、葉明琴涉犯重罪之可能
    ，況第二級毒品之持有本身即屬犯罪行為，如無利潤可圖，
    被告羅章浩、葉明琴亦無冒犯罪風險，隨意為他人調購毒品
    之可能，是所證直接向被告羅章浩、葉明琴購買毒品，合於
    常情，上開所證自堪信為真實，從而證人方靖雄係以如附表
    二編號1-1 號監聽譯文所示之電話聯繫，向被告羅章浩、葉
    明琴購買第二級毒品甲基安非他命，非僅請其等代為購買，
    甚為明確，被告葉明琴辯稱證人方靖雄僅係聯繫代為購買毒
    品，被告羅章浩辯稱僅係代證人方靖雄向「志仔」購買毒品
    ，均與事實不符，不足採信。至證人方靖雄於本院審理時雖
    證稱略以：撥打如附表二編號1-1 號、1-2 號監聽譯文所示
    電話，係聯繫被告羅章浩、葉明琴看有沒有辦法幫忙拿甲基
    安非他命等語，但所證內容與前於警詢、檢察官偵查中所陳
    有明顯出入，且與上開證人無可能隨意誣陷他人犯販賣毒品
    罪之經驗法則，持有毒品本身即為犯罪行為，如無利潤可圖
    ，並無隨意為他人代購毒品之常理，均不符合，堪認係屬迴
    護被告羅章浩、葉明琴之詞，自無足取。
  3.依附表二編號1-1 號監聽譯文所示，證人方靖雄詢問「現在
    有辦法處理嗎」，被告葉明琴回稱「有」，證人方靖雄嗣後
    即告知「2 千啦」，並即掛斷電話，而被告葉明琴既自承該
    所謂要「處理」之物為第二級毒品甲基安非他命，「2 千」
    係指交易2,000 元第二級毒品甲基安非他命，（詳本院卷第
    433 頁），顯見被告葉明琴對於以被告羅章浩為主之販賣毒
    品事務，有一定之瞭解，另由證人方靖雄第1 次開口即稱呼
    「琴仔喔」，而「琴仔」為被告葉明琴之綽號，此為被告葉
    明琴所自承（詳追加偵卷第5 頁），亦可知被告葉明琴對被
    告羅章浩之販賣毒品事務有一定之介入，是以購買者拿起電
    話即可知悉接聽之女子為被告葉明琴，況證人方靖雄與被告
    葉明琴為如附表二編號1-1 號監聽譯文所示毒品交易之聯繫
    後，並未說明交易地點，但3 分鐘後，證人方靖雄即以如附
    表二編號1-2 號監聽譯文所示之電話聯繫，直接告知被告葉
    明琴其已到達約定地點，顯見證人方靖雄與被告羅章浩、葉
    明琴交易毒品已有約定俗成之方式，無需特別說明，即可信
    任對方知悉細節，本件證人方靖雄聯繫之對象既是被告葉明
    琴，而無需告知約定地點，足見亦信任被告葉明琴知悉該地
    點，則被告葉明琴非單純因其為被告羅章浩之妻，偶然間接
    聽證人方靖雄交易毒品之電話，其對被告羅章浩販賣毒品之
    事務有一定之瞭解及參與，甚為明確，被告葉明琴辯稱因夫
    妻關係，代被告羅章浩接聽如附表二編號1-1 號、1-2 號監
    聽譯文所示之電話，未參與被告羅章浩與證人方靖雄間之毒
    品交易，應認與事實不符，其係與被告羅章浩共同營利販賣
    第二級毒品甲基安非他命，並分擔接聽電話聯繫交易事務之
    事實，應可認定。
  4.證人方靖雄於警詢及檢察官偵查時，雖證稱交易第二級毒品
    甲基安非他命之地點為高雄市大寮區後庄，與被告羅章浩所
    供在高雄市大寮區中庄之遊藝場附近會面（詳本院卷第435
    頁）不符，但高雄市大寮區之後庄與中庄原即緊鄰，且無明
    顯之地理分界牌示，外地人原不易區分，況證人方靖雄於警
    詢中已證稱對約定交易地點之路名不熟（詳追加偵卷第21頁
    ），顯見對該處並非熟悉，是其所證之交易地點雖與被告羅
    章浩所供有上開出入，應係對該處行政區分不明之故，難認
    所證有何不實，而被告羅章浩當時既居住於高雄市大寮區，
    居住地離交易地點不遠，對該處屬中庄或後庄自較為瞭解，
    是本件交地點自應以被告所供，認定係在高雄市大寮區中庄
    之某遊藝場附近。
  (二)被告羅章浩、葉明琴被訴如附表一編號2 號共同販賣第二級
    毒品部分：
    訊據被告葉明琴自承如附表二編號2-1 號監聽譯文，為伊與
    吳崇誌以行動電話聯繫之內容，吳崇誌該次聯繫之標的係第
    二級毒品甲基安非他命，惟矢口否認有共同販賣第二級毒品
    甲基安非他命之犯行，辯稱該次電話聯繫後，伊請被告羅章
    浩自己打電話與吳崇誌聯絡，聯絡後被告羅章浩有出去，但
    不知道被告羅章浩出去作什麼，亦不知被告羅章浩有無幫吳
    崇誌代購甲基安非他命云云；另訊據被告羅章浩自承如附表
    二編號2-2 號所示之監聽譯文，為伊與吳崇誌之行動電話聯
    繫內容，該監聽譯文中之「小五」指藥頭即販毒者，「白的
    」、「黃的」、「1 個半」均指第二級毒品甲基安非他命，
    「剩半」的「半」係指數量為半錢，吳崇誌稱「說價錢」後
    ，伊回答「我賺2 百」，吳崇誌再稱「52喔」，係指該次第
    二級毒品甲基安非他命之交易，價格為5,200 元，伊賺200
    元，惟亦矢口否認有共同販賣第二級毒品甲基安非他命之犯
    行，辯稱吳崇誌係要伊幫忙代購毒品，伊接完電話後，先撥
    打電話聯繫綽號「東哥」之販毒者，請「東哥」直接將毒品
    送到吳崇誌住處，伊亦親自前往吳崇誌住處，「東哥」將毒
    品送至吳崇誌住處後，因吳崇誌試用結果不滿意，故該次交
    易不成功，上開「賺2 百」係開玩笑，非有營利意圖云云。
    經查：
  1.被告葉明琴、羅章浩上開所承互核大致相符，且與購毒者吳
    崇誌所證亦大致吻合，況有如附表二編號2-1 號、2-2 號所
    示監聽譯文、扣案如附表三編號1 號、3 號所示行動電話及
    SIM 卡附卷可稽（詳偵查卷第198 至199 頁、警(一)卷第133
    至136 頁），所承自堪信為真實，從而依被告葉明琴、羅章
    浩所承及上開證據所示，被告葉明琴於如附表二編號2-1 號
    所示時間，確曾撥打吳崇誌行動電話，聯繫交易第二級毒品
    甲基安非他命事宜（吳崇誌直接向被告等人購買或請求代為
    購買，另詳後述），並轉告被告羅章浩，嗣由被告羅章浩於
    如附表二編號2-2 號所示時間，撥打吳崇誌行動電話，接續
    聯繫上開交易毒品事宜之事實，應可認定。
  2.依證人吳崇誌於檢察官偵查中證稱略以：伊以如附表二編號
    2-1 號、2-2 號監聽譯文所示電話聯繫，向被告羅章浩購買
    甲基安非他命，由被告羅章浩1 人騎乘機車，於如附表二編
    號2-2 號監聽譯文所示電話聯繫後約半小時送至伊戶籍地住
    處（即高雄市大寮區○○○路317 巷16號），於住處內交易
    ，伊有交付5,200 元，羅章浩當場交付毒品等語（詳偵查卷
    第191 至192 頁），又被告羅章浩既自承如附表二編號2-2
    號監聽譯文，為其與證人吳崇誌之電話聯繫內容，且亦承認
    監聽譯文中證人吳崇誌詢以「說價錢」後，伊回答「我賺2
    百」，證人吳崇誌復詢以「52喔」，係指該次第二級甲基安
    非他命之交易，價格為5,200 元，伊賺200 元，有筆錄附卷
    可稽（詳本院卷第420 頁），況被告羅章浩對於該部分犯行
    於檢察官移審，本院為是否羈押訊問時曾坦承不諱（詳本院
    卷第22頁），且如上述，此部分所涉為販賣第二級毒品之重
    罪，如非事實，證人吳崇誌並無隨意誣陷被告羅章浩、葉明
    琴之可能，且被告羅章浩嗣後所為證人吳崇誌單純請伊代為
    購買毒品之所辯，與上開無利可圖不可能隨意為他人調購毒
    品之常理不符，自無足採，從而應認證人吳崇誌與被告羅章
    浩間，係以如附表二編號2-2 號監聽譯文所示之電話聯繫，
    確定本件毒品交易之內容，半小時後被告羅章浩騎乘機車至
    證人吳崇誌上開戶籍住處，由證人吳崇誌以5,200 元之價格
    ，向被告羅章浩本人購買第二級甲基安非他命，且參酌如附
    表二編號2-1 號、2-2 號監聽譯文所示之聯繫內容，就第二
    級毒品甲基安非他命既閉口不談，僅簡稱「黃的」、「白的
    」，顯見為免被監聽已有所警覺，自無就販賣毒品犯罪是否
    成立重要關鍵之有無賺差價予以開玩笑之可能，從而依上開
    「賺2 百」之監聽譯文內容，堪認被告羅章浩係為營利而販
    賣毒品，非僅單純轉讓毒品甚明，被告羅章浩辯稱在電話聯
    繫時所說之「賺2 百」僅係玩笑之語，非有營利之所辯，尚
    無可採，且另辯稱聯繫「東哥」將毒品送至證人吳崇誌住處
    ，因證人吳崇誌試用結果不滿意，故該次交易不成功等語，
    亦與本件係其與證人吳崇誌直接交易毒品之事實不符，所辯
    同無可採。
  3.依附表二編號2-1 號監聽譯文所示，此部分係由被告葉明琴
    以被告羅章浩所有之0000000000號行動電話門號，撥打證人
    吳崇誌所有之0000000000號行動電話門號，並非證人吳崇誌
    撥打被告羅章浩行動電話後由被告葉明琴接聽，且被告葉明
    琴於證人吳崇誌尚未開口前，即詢問「要黃的？還是白的？
    」，有監聽譯文附卷可稽（詳偵查卷第198 頁），而被告葉
    明琴自承該通電話係聯繫購買第二級毒品甲基安非他命（詳
    本院卷第432 頁），顯見被告葉明琴對被告羅章浩與證人吳
    崇誌間之毒品交易有一定程度之瞭解，另參酌被告葉明琴於
    檢察官移審，本院為是否羈押訊問時亦曾坦承此部分犯行（
    詳本院卷第22頁），足見被告葉明琴確有參與本件販賣第二
    級毒品甲基安非他命之犯罪，所辯未參與該被告羅章浩與證
    人吳崇誌間之毒品交易，亦無可採。
  4.證人吳崇誌於本院審理時，雖另證稱略以：請羅章浩代為購
    買甲基安非他命等語，但上開所證與其前於檢察官偵查時所
    證不符，且依如表二編號2-1 號、2-2 號監聽譯文所示，證
    人吳崇誌係直接詢問被告葉明琴有無第二級毒品甲基安非他
    命及其種類、數量，被告葉明琴、羅章浩亦係告知有多少數
    量之何種類第二級毒品甲基安非他命（「黃的」或「白的」
    ），均未提及代購，或第二級毒品甲基安非他命係他人所有
    ，且被告羅章浩尚且向證人吳崇誌保證毒品之品質，承諾可
    以退貨，有該譯文附卷可稽（詳偵查卷第198 至199 頁），
    顯見該次係證人吳崇誌直接向被告羅章浩、葉明琴等人購買
    毒品，非請其等代為購買，甚為明確，證人吳崇誌於本院所
    為之上開證述內容，顯與事實相違，自不得為被告羅章浩、
    葉明琴有利之證明。
  (三)被告羅章浩被訴如附表一編號3 號販賣第一級毒品部分：
    訊據被告羅章浩自承如附表二編號3-1 號、3-2 號、3-3 號
    所示之監聽譯文，為伊與朱祐旦之行動電話聯繫內容，編號
    3-1 號監聽譯文所示之聯繫內容，係朱祐旦告知其朋友要伊
    代為購買2,000 元甲基安非他命，編號、3-2 號、3-3 號監
    聽譯文所示之聯繫內容，係朱祐旦要伊幫忙代向他人購買第
    一級毒品海洛因，編號3-3 號監聽譯文中之「書」表示第一
    級毒品海洛因，「41」表示重量1/4 錢，惟矢口否認有販賣
    第一級毒品海洛因之犯行，辯稱朱祐旦雖要伊找門路代為購
    買第一級毒品海洛因，但伊生平不碰第一級毒品海洛因，因
    此所謂「…我現在，在幫你弄…」，及朱祐旦說「…可以的
    話，你就先幫我拿起來，等一下過來，我再拿錢給你」時，
    伊回稱「好！沒關係！」，朱祐旦說「如果好的話，幫我拿
    沒關係！」時，伊回稱「好」，係因伊與朱祐旦交情不錯，
    所以婉轉予以回絕，伊未有販賣第一級毒品海洛因之犯行云
    云。經查：
  1.被告羅章浩上開所承核與證人朱祐旦於警詢及檢察官偵查時
    所證大致相符（詳偵查卷第120 頁、第155 至156 頁），且
    有如附表二編號3-1 號、3-2 號、3-3 號所示監聽譯文、扣
    案如附表三編號1 號、2 號所示行動電話及SIM 卡附卷可稽
    （詳偵查卷第124 頁、警(一)卷第133 至136 頁），所承自堪
    信為真實，從而依被告羅章浩所承及上開證據所示，被告羅
    章浩於如附表二編號3-1 號、3-2 號、3-3 號所示時間，確
    曾接獲朱祐旦之行動電話，聯繫交易第二級毒品甲基安非他
    命、第一級毒品海洛因事宜之事實，應可認定。
  2.依證人朱祐旦於檢察官偵查中證稱略以：伊以如附表二編號
    3-2 號、3-3 號監聽譯文所示電話聯繫，向被告羅章浩以
    5,000 元價格購買1/4 錢海洛因，交易地點時間為當日晚上
    11、12時，交易地點在高雄市林園區後厝，係單純向羅章浩
    購買，非合資購買等語（詳偵查卷第154 至156 頁），而經
    核，該次檢察官偵查時，尚提示其他5 組該2 人間電話聯繫
    之監聽譯文，訊問結果，證人朱祐旦僅證述如附表二編號
    3-2 號、3-3 號監聽譯文所示之電話聯繫，購買第一級毒品
    海洛因有交易成功，其餘為借用吸食毒品工具、僅詢問未有
    交易、索討第二級毒品甲基安非他命以施用、不確定係購買
    毒品或還錢、尚未交易成功，有上開筆錄附卷可稽，足見證
    人係依各次聯繫內容及結果而證述，非隨意為被告羅章浩不
    利之陳述，且證人陳稱已認識被告羅章浩10餘年，2 人交情
    不錯（詳本院卷第110 頁），核與被告羅章浩供承與證人朱
    祐旦交情不錯相符（詳本院卷第409 頁），堪信該部分所陳
    及所供均與事實相符，證人朱祐旦與被告羅章浩既有相當交
    情，衡情如非事實，亦無隨意誣陷被告羅章浩販賣第一級毒
    品之可能，是證人朱祐旦上開於檢察官偵查中所證，自堪信
    為真實，另審酌上開通訊監察譯文，則被告羅章浩確有如附
    表一編號3 號所示販賣第一級毒品海洛因之犯行，應可認定
    。另第一級毒品之持有本身即屬犯罪行為，如無利潤可圖，
    被告羅章浩並無冒犯罪風險，隨意為他人調購之可能，是本
    件係證人朱祐旦要求被告羅章浩向他人購買毒品予以轉售，
    非請被告羅章浩於無利可圖情下為其代購，則被告羅章浩有
    營利意圖，亦有賺取差價之事實，同可認定。
  3.證人朱祐旦於本院審理時雖另證稱係與被告羅章浩共同出錢
    合資購買毒品，只與被告羅章浩合資購買第二級毒品甲基安
    非他命，另向朋友購買第一級毒品海洛因，如附表二編號
    3-3 號監聽譯文所示之電話聯繫，係請被告羅章浩代為向朋
    友購買第一級毒品海洛因，但最後覺得品質不好，所以沒有
    買，當天伊僅向被告羅章浩聯絡的朋友購買第二級毒品甲基
    安非他命，伊於檢察官訊問時陳稱以如附表二編號3-2 號、
    3-3 號監聽譯文所示電話聯繫，向被告羅章浩以5,000 元價
    格購買1/4 錢海洛因等語，是當時說錯，應係向被告羅章浩
    催討5,000 元之誤云云，核與前於檢察官偵查時所證不符，
    且無法確切說明為何所證有前後不符之情形，而其於檢察官
    訊問時所證堪信為真實已如前述，是上開於本院所證與檢察
    官訊問時所述不符部分，堪認均與事實不符，不足採信。另
    販賣第一級毒品係犯罪行為，且屬重罪，一般人避之唯恐不
    及，且被告羅章浩既稱不願碰觸第一級毒品海洛因，則在證
    人朱祐旦要求購買第一級毒品海洛因時，大可直接拒絕，並
    無迂迴婉拒而增加訟端之必要，參酌其妻即被告葉明琴坦承
    有施用第一級毒品海洛因之情形（詳本院卷第430 頁），足
    見其即使不願接觸第一級毒品海洛因，亦非對之深惡痛絕，
    更遑論依如附表二編號3-3 號監聽譯文所示之聯繫內容，被
    告羅章浩對證人朱祐旦請求交易第一級毒品海洛因之要求，
    均係予以肯定答覆，並無任何委婉拒絕之情形，則被告羅章
    浩婉轉回絕之所辯，亦與事實不符，同無可採。
  (四)被告羅章浩被訴如附表一編號4 號、6 號販賣第二級毒品部
    分：
    訊據被告羅章浩自承如附表二編號4-1 號、4-2 號、6-1 號
    、6-2 號所示之監聽譯文，為伊與吳昭儀之行動電話聯繫內
    容，其中編號6-1 號監聽譯文中，吳昭儀說「一半的一半多
    少」，伊回說「2 千」，「一半的一半」係指第二級毒品甲
    基安非他命，「2 千」係指購買第二級毒品甲基安非他命的
    錢，惟矢口否認有販賣第二級毒品甲基安非他命之犯行，辯
    稱伊與吳昭儀經常在遊藝場打電動玩具，會互相借錢，如附
    表二編號4-1 號監聽譯文所示電話聯繫內容，係吳昭儀要歸
    還前向伊所借之1,000 元，如附表二編號6-1 號監聽譯文所
    示電話聯繫內容，係吳昭儀要伊帶他去買2,000 元第二級毒
    品甲基安非他命，及返還前向伊所借550 元中之500 元，吳
    昭儀以如附表二編號6-2 號監聽譯文所示電話聯繫內容告知
    已到達後，伊即帶吳昭儀至位於高雄市大寮區○○○○路遊
    藝場附近「志仔」租住處外面，由吳昭儀直接向「志仔」買
    毒品，伊未有販賣第二級毒品甲基安非他命之犯行云云。經
    查：
  1.被告羅章浩上開所承核與證人吳昭儀於警詢及檢察官偵查時
    所證大致相符（詳偵查卷第214 至215 頁、第237 至238 頁
    ），且有如附表二編號4-1 號、4-2 號、6-1 號、6-2 號所
    示監聽譯文、扣案如附表三編號1 號、2 號所示行動電話及
    SIM 卡附卷可稽（詳偵查卷第222 至224 頁、警(一)卷第133
    至136 頁），所承自堪信為真實，從而依所承及上開證據所
    示，被告羅章浩於如附表二編號4-1 號、4-2 號、6-1 號、
    6-2 號所示時間，確曾接獲吳昭儀之行動電話，且編號6-1
    號監聽譯文所示該次之聯繫內容，與交易第二級毒品甲基安
    非他命有關之事實（直接購買或帶吳昭儀另向他人購買，詳
    後述），應可認定。
  2.依證人吳昭儀於警詢及檢察官偵查中均證稱略以：伊以如附
    表二編號4-1 號監聽譯文所示電話聯繫，向被告羅章浩以
    1,000 元價格購買甲基安非他命，於如附表二編號4-2 號監
    聽譯文所示聯繫時間後，在被告羅章浩住處樓下完成交易，
    另以如附表編號6-1 號監聽譯文所示電話聯繫，向被告羅章
    浩以2,000 元價格購買2 公克甲基安非他命，於如附表二編
    號6-2 號監聽譯文所示聯繫時間後，在被告羅章浩住處樓下
    完成交易等語（詳偵查卷第214 至215 頁、第237 至238 頁
    ），而經核，該次警詢進行中時，司法警察尚提出其他10餘
    組關於該2 人間電話聯繫之監聽譯文，訊問結果，證人吳昭
    儀僅證述如附表二編號4-1 號、6-1 號監聽譯文所示之電話
    聯繫，係向被告羅章浩購買第二級毒品甲基安非他命，其餘
    僅係聯繫諸如還錢、搭載、去家中找被告羅章浩、詢問有無
    毒品、借錢、拿娃娃，亦有已忘記聯繫內容者，有筆錄附卷
    可稽（詳偵查卷第209 至218 頁），且檢察官偵查時，亦另
    提出其他多組監聽譯文加以訊問，證人吳昭儀亦係證稱聯繫
    內容為諸如還錢、因毒品不夠未完成交易、補之前不足的量
    未為新毒品交易、因錢不夠未完成毒品交易，亦有筆錄附卷
    可按（詳偵查卷第236 至239 頁），足見證人吳昭儀於警詢
    及檢察官偵查中所證，係依各次聯繫內容及結果而證述，非
    隨意為被告羅章浩不利之陳述，況證人吳昭儀於本院審理時
    ，於檢察官詰問初期，即翻覆前證稱如附表二編號4-1 號監
    聽譯文所示聯繫有購得第二級毒品甲基安非他命之證述內容
    ，改稱「當天不知道有沒有拿到」等語（詳本院卷第169 至
    170 頁、第172 頁），經本院訊問後，始證稱該日除還錢外
    ，尚向被告羅章浩購買1,000 元或800 元之第二級毒品甲基
    安非他命，在住處樓下會面，被告羅章浩離開約10分鐘回來
    後，即拿毒品給伊（詳本院卷第178 至179 頁），且在本院
    訊問於如附表二編號6-1 號監聽譯文所示電話聯繫內容時，
    證人吳昭儀雖如前證述係向被告羅章浩表示要以2,000 元購
    買2 公克第二級毒品甲基安非他命，至被告羅章浩住處樓下
    交易，但亦改稱「有1 次沒有拿到，不知是否該次沒有拿到
    」等語，甚至在檢察官再次聲請詰問，及嗣後本院續予訊問
    時，均證稱「羅章浩沒有拿到甲基安非他命（指出去後沒有
    拿到），有把錢還給我」等語（詳本院卷第180 至185 頁）
    ，於本院所證與前於警詢、檢察官訊問時所證有明顯出入，
    明顯有迴護之情，本院審酌如非確有購得第二級毒品甲基安
    非他命之事實，證人吳昭儀並無於警詢及檢察官偵訊時，為
    上開向被告羅章浩購得第二級毒品甲基安非他命證述之可能
    ，更遑論證人吳昭儀於本院所證，該2 次係到達被告羅章浩
    住處樓下後，被告羅章浩再前往他處拿毒品之所述，亦與被
    告羅章浩所辯會面後帶證人吳昭儀至他處向「志仔」直接購
    買之所供不符，有筆錄附卷可考（詳本院卷第428 至429 頁
    ），從而證人吳昭儀於警詢及檢察官訊問時所證，均堪信為
    真實，其於本院所為與前警詢、檢察官訊問時所證不符部分
    ，為迴護被告羅章浩之詞，不足採信，而依證人吳昭儀前開
    所證，參酌被告羅章浩亦承認如附表二編號4-1 號、4-2 號
    、6-1 號、6-2 號所示之監聽譯文係其與證人吳昭儀之電話
    聯繫內容，其中編號6-1 號監聽譯文為購買甲基安非他命之
    聯繫，則被告羅章浩確有如附表一編號4 號、6 號所示販賣
    第二級毒品甲基安非他命之犯行，應可認定。
  3.參酌證人吳昭儀於警詢及檢察官訊問時，僅證述直接向被告
    羅章浩購買第二級毒品甲基安非他命，而未述及會面後被告
    羅章浩尚至他處取得毒品，且依如附表二編號6-1 號監聽譯
    文所示，證人吳昭儀曾詢問「你那個優嗎？」，被告羅章浩
    回稱「好的啦！」，顯見被告羅章浩對於販售之毒品品質極
    有把握，在在可見欲販售之毒品已在被告羅章浩掌握中，否
    則焉可如此有把握承諾毒品品質，故而如附表一編號4 號、
    6 號被告羅章浩販賣第二級毒品甲基安非他命予證人吳昭儀
    部分，應認係在被告羅章浩住處樓下會面後直接交易，證人
    吳昭儀上開會面後被告羅章浩離開取得回來後始交易之所證
    ，被告羅章浩上開會面後帶證人吳昭儀直接向「志仔」購買
    之所辯，均無可採。另證人吳昭儀於本院審理時所證如附表
    一編號4 號所示該次購買第二級毒品甲基安非他命之價格為
    1,000 元或800 元部分之所證，與前於警詢及檢察官訊問時
    所證購買1,000 元之所證有出入（詳偵查卷第214 頁、第
    237 頁、本院卷第178 頁），此部分應係事隔較久記憶不清
    所致，應認以前警詢、檢察官訊問離是發較近時所述較為可
    信，是如附表一編號4 號所示販賣第二級毒品甲基安非他命
    之犯行，應認交易金額為1,000 元。再者，如前所述，應認
    被告羅章浩有營利意圖，亦有賺取差價之事實。
  (五)被告羅章浩被訴如附表一編號5 號販賣第二級毒品部分：
    訊據被告羅章浩自承如附表二編號5-1 號、5-2 號所示之監
    聽譯文，為伊與吳崇誌之行動電話聯繫內容，聯繫之標的為
    第二級毒品甲基安非他命，於編號5-2 號監聽譯文所示之電
    話聯繫後，曾前往吳崇誌住處內為第二級毒品甲基安非他命
    之交易，惟矢口否認有販賣第二級毒品甲基安非他命之犯行
    ，辯稱該次係吳崇誌要伊幫忙買第二級毒品甲基安非他命，
    伊請販毒者「東哥」直接送至吳崇誌住處，因吳崇誌與「東
    哥」不認識，伊亦一同前往，又因吳崇誌僅要購買3,000 元
    ，而「東哥」帶了5,000 元毒品前往，伊因而出資2,000 元
    ，與吳崇誌合資購買，伊未有販賣第二級毒品甲基安非他命
    之犯行云云。經查：
  1.被告羅章浩所承部分，核與證人吳崇誌所證大致相符，且有
    如附表二編號5-1 號、5-2 號所示監聽譯文、扣案如附表三
    編號1 號、2 號、3 號所示行動電話及SIM 卡附卷可稽（詳
    偵查卷第195 、第197 頁、警(一)卷第133 至136 頁），所承
    自堪信為真實，從而依被告羅章浩所承及上開證據所示，證
    人吳崇誌於如附表二編號5-1 號所示時間，確曾撥打被告羅
    章浩行動電話門號，聯繫交易第二級毒品甲基安非他命事宜
    （吳崇誌直接向被告購買或請求代為購買，另詳後述），被
    告羅章浩並於1 分鐘後即如附表二編號5-2 號所示時間，撥
    打吳崇誌行動電話，接續聯繫上開交易毒品事宜之事實，應
    可認定。
  2.依證人吳崇誌於檢察官偵查中證稱略以：如附表二編號5-1
    號、5-2 號監聽譯文所示電話聯繫，係伊向被告羅章浩購買
    甲基安非他命，由被告羅章浩1 人騎乘機車，於電話聯繫後
    約10鐘送至伊住處（即高雄市大寮區○○○路317 巷16號）
    ，於住處內交易，伊交付價金3,000 元，羅章浩當場交付毒
    品等語（詳偵查卷第191 頁），又被告羅章浩既自承如附表
    二編號5-1 號、5-2 號監聽譯文，為其與證人吳崇誌之電話
    聯繫內容，且亦承認上開監聽譯文係在聯繫第二級甲基安非
    他命之購買事宜（詳本院卷第413 頁），況被告羅章浩對於
    該部分犯行於檢察官移審，本院為是否羈押訊問時曾坦承不
    諱（詳本院卷第22頁），且如上述，此部分所涉為販賣第二
    級毒品之重罪，如非事實，證人吳崇誌並無隨意誣陷被告羅
    章浩之可能，是證人吳崇誌上開所證自堪信為真實，則依被
    告羅章浩前所承、證人吳崇誌前於檢察官訊問時所證及如附
    表二編號5-1 號、5-2 號監聽譯文所示，被告羅章浩有如附
    表一編號5 號所示販賣第二級毒品甲基安非他命之犯行，應
    可認定。另如前所述，應認被告羅章浩有營利意圖，亦有賺
    取差價之事實。
  3.證人吳崇誌於本院審理時，雖翻異前所證內容，改稱略以：
    該次本來就是要請羅章浩幫伊向他人調毒品，羅章浩雖有騎
    機車至伊住處，但沒有帶甲基安非他命過去，而係叫他人拿
    毒品過去，而因伊錢不夠，所以與羅章浩合資共同購買毒品
    云云，惟第二級毒品之持有本身即屬犯罪，更遑論販賣第二
    級毒品罪責更重，是坊間鮮有無償代人購毒者，且販毒者在
    情況不明之情形下，亦無隨意至他人住處販賣毒品之可能，
    而依證人吳崇誌於本院審理時所證，該次係請被告羅章浩代
    為向他人調第二級毒品甲基安非他命（詳本院卷第262 頁）
    ，所證已與上開毒品界之購毒法則有違，況依如附表二編號
    5-1 號監聽譯文所示，證人吳崇誌係向被告羅章浩詢問「有
    沒有？」、「你肯定有嗎？」，亦難認有請被告羅章浩代購
    之意，所證是否真實已堪質疑，且被告羅章浩如依證人吳崇
    誌所述代為調買毒品，代購後再送往即可，亦無聯繫販毒者
    直接送往之可能，此部分證人所證及被告所供，亦與上開販
    毒者不可能隨意至不明住處交易毒品之經驗法則有違，是否
    與事實相符，尤難使人無疑，另參酌證人吳崇誌上開所證及
    被告上開所供，與其等前於檢察官訊問時所證及於移審時所
    供不符之情，自應認證人於本院審理時所證為事後迴護之詞
    ，被告羅章浩於移審後否認犯罪之所供為卸責之詞，均不足
    採。至如附表二編號5-2 號監聽譯文被告羅章浩所述「我已
    經叫人回去拿了！拿過去你那邊，我現在要過去，5 分鐘到
    」等語，參酌如附表二編號5-1 號、5-2 號監聽譯文所示電
    話聯繫時間僅相隔約1 分鐘，被告羅章浩於接聽如編號5-1
    號監聽譯文所示之電話聯絡後，既可於1 分鐘後如編號5-2
    號監聽譯文所示之電話聯繫中，表示已經叫人回去拿第二級
    毒品甲基安非他命，並表示5 分鐘後即可到達證人吳崇誌住
    處，且依證人吳崇誌上開於檢察官訊問時所證，被告羅章浩
    確於該次聯繫後約10分鐘到達其住處，顯見被告羅章浩所稱
    「叫人回去拿」，應係叫親信之人回自己藏放處所拿第二級
    毒品甲基安非他命，因確定可拿到藏放之毒品，且離藏放處
    所近，因而可承諾在短時間內到達證人吳崇誌住處赴約，而
    向他人另行購買毒品，尚需聯絡，且該販毒者非必隨時均有
    毒品出售，可否順利購得已屬未定，況來回車程亦較費時間
    ，是如需向他人購買，自無可能於約1 分鐘之短時間內，向
    證人吳崇誌為上開5 分鐘即可赴約之承諾，故本件應認係由
    被告羅章浩接聽電話後，叫親信之人前往藏放處所拿取第二
    級毒品甲基安非他命，非另向他人購買，且參酌證人吳崇誌
    於檢察官訊問時，所為被告羅章浩1 人騎乘機車前往其住處
    交易之證述內容，應認該親信之人係於被告羅章浩前往證人
    吳崇誌住處前，即將取得之毒品交予被告羅章浩，未與之一
    同前往證人吳崇誌住處交易，併予敘明。
  (六)被告羅章浩被訴如附表一編號7 號、8 號販賣第二級毒品部
    分：
    訊據被告羅章浩自承如附表二編號7-1 號、7-2 號、8-1 號
    、8-2 號所示之監聽譯文，為伊與何湘寧之行動電話聯繫內
    容，編號7-1 監聽譯文係何湘寧詢問伊有無第二級毒品甲基
    安非他命，因當時伊無毒品，答應至朋友處看看有無毒品，
    何湘寧於編號7-2 號監聽譯文中亦係表示需要第二級毒品甲
    基安非他命，編號8-1 號監聽譯文中「有郎嗎」之「郎」係
    指錢，「5 千啦！不是一人出5 千」係表示每一人出5,000
    元去購買第二級毒品甲基安非他命，「過去跟他先橋，看可
    不可以先拿半兩」係指希望以10,000元購買半兩第二級毒品
    甲基安非他命，惟矢口否認有販賣第二級毒品甲基安非他命
    之犯行，辯稱如編號7-1 監聽譯文所示之電話聯繫，係何湘
    寧要向伊索討第二級毒品甲基安非他命，因為伊本身也有施
    用毒品，且自己已沒有毒品，因而答應至朋友處看看有無毒
    品，伊有至朋友「小伍」處詢問，結果沒有要到毒品，伊向
    何湘寧告知朋友處沒有毒品後，何湘寧於是提議2 人各出資
    5,000 元，共同向「魚鬆」購買毒品，當天何湘寧有至伊住
    處巷口，搭載伊至高雄市鳳山區慈暉新村找「魚鬆」，但因
    「魚鬆」最少要賣半兩，價格為15,000元，故該次未成交，
    伊未有販賣第二級毒品甲基安非他命之犯行云云。經查：
  1.被告羅章浩所承部分，核與證人何湘寧於警詢及檢察官訊問
    時所證所證大致相符，且有如附表二編號7-1 號、7-2 號、
    8-1 號、8-2 號所示監聽譯文、扣案如附表三編號1 號、2
    號所示行動電話及SIM 卡附卷可稽（詳偵查卷第265 頁、警
    (一)卷第133 至136 頁），所承自堪信為真實，從而證人何湘
    寧於編號7-1 號、7-2 號、8-1 號所示時間，確曾撥打被告
    羅章浩行動電話，聯繫關於取得第二級毒品甲基安非他命事
    宜（何湘寧直接向被告購買，或索討，或合資購買，另詳後
    述），且被告羅章浩於編號8-2 號所示時間，曾撥打證人何
    湘寧行動電話之事實，應可認定。
  2.證人何湘寧另於警詢、檢察官偵查及本院審理後期證稱略以
    ：伊於如附表二編號7-2 號監聽譯文所示電話聯繫後，至羅
    章浩住處，交付2,000 元後，羅章浩即離去向他人拿甲基安
    非他命，回來後有交付甲基安非他命，於如附表二編號8-1
    號監聽譯文所示之電話聯繫中，羅章浩係要求伊向其購買
    5,000 元甲基安非他命，但因伊僅有2,000 元，所以伊至羅
    章浩住處巷口僅交付2,000 元，羅章浩收受後即離去向他人
    拿甲基安非他命，伊則至附近遊藝場附近等候，約半小時後
    ，羅章浩在住處巷口將甲基安非他命交給伊等語（詳偵查卷
    第258 頁、第267 至268 頁、本院卷第210 至219 頁），經
    核，該次警詢進行中時，司法警察尚提出其他5 次關於2 人
    間電話聯繫之監聽譯文，訊問結果，證人何湘寧僅證述上開
    監聽譯文所示之電話聯繫後，向被告羅章浩購買第二級毒品
    甲基安非他命，其餘僅係諸如被告羅章浩要伊去住處拿甲基
    安非他命、被告羅章浩說要拿1 小塊給伊（指甲基安非他命
    ）、說明各種顏色甲基安非他命的好壞、向被告羅章浩詢問
    可否先撥甲基安非他命予伊、被告羅章浩騙說已經到了，均
    未證述交易毒品成功，有筆錄附卷可稽（詳偵查卷第256 至
    259 頁），且檢察官偵查時，亦另提出他組監聽譯文加以訊
    問，證人何湘寧亦係證稱聯繫內容雖係購買毒品，但交易不
    成功，同有筆錄附卷可按（詳偵查卷第267 頁），足見證人
    何湘寧於警詢及檢察官偵查中所證，係依各次聯繫內容及結
    果而證述，非隨意為被告羅章浩不利之陳述，況證人何湘寧
    於本院審理初期，亦翻異前於警詢及檢察官偵查中所證，改
    稱如附表二編號8-1 號監聽譯文所示之電話聯繫內容，雖係
    被告羅章浩要求每人出5,000 元，但伊僅有2,000 元，所以
    出借2,000 元予被告羅章浩，讓被告羅章浩可以先去向他人
    購買甲基安非他命，當天被告羅章浩沒有購得毒品，伊亦沒
    有拿到甲基安非他命（詳本院卷第186 至187 頁），該部分
    所證顯較前於警詢及檢察官偵查中所證有利於被告羅章浩，
    明顯有所迴護，且證人何湘寧亦自承與被告羅章浩從小認識
    ，為同村之朋友（詳本院卷第187 至188 頁），則如非被告
    羅章浩確有販賣毒品之事實，證人何湘寧並無隨意予以誣陷
    之可能，況有如附表二編號7- 1號、7-2 號、8-1 號、8-2
    號監聽譯文附卷可考，被告羅章浩亦自承上開監聽譯文所示
    之聯繫，均與第二級毒品甲基安非他命有關，從而堪認證人
    何湘寧上開警詢、檢察官偵查及本院審理後期所證與事實相
    符，堪信為真實，則依被告羅章浩所承、證人何湘寧所證及
    上開監聽譯文所示，被告羅章浩確有如附表一編號7 號、8
    號所示販賣第二級毒品甲基安非他命之犯行，亦可認定。另
    證人何湘寧雖證稱如附表二編號7-2 號監聽譯文所示之電話
    聯繫後，係到被告羅章浩住處會面，但參酌約2 個半小時後
    之編號8-2 號監聽譯文所示電話聯繫後之會面，係在被告羅
    章浩住處巷口，是本院認證人上開編號7-2 號後在住處會面
    之所證，僅係說明大約之地點，非在被告羅章浩住處內，是
    應認該次係在被告羅章浩住處附近會面及交易毒品。又如前
    所述，同應認被告羅章浩就如附表一編號7 號、8 號之犯行
    ，有營利意圖，亦有賺取差價之事實。
  3.證人何湘寧上開於本院審理初期所為僅出借2,000 元，以利
    被告羅章浩向他人購買第二級毒品甲基安非他命之所證，與
    前於警詢、檢察官偵查及本院後期所證不符，自不足採信。
    被告羅章浩辯稱如附表二編號7-1 號、7-2 號監聽譯文所示
    之電話聯繫，證人何湘寧僅係向其索討毒品，因其向朋友「
    小伍」要不到毒品，故未交付毒品，與證人何湘寧所證不符
    ，且依編號7-2 號監聽譯文所示，被告羅章浩係表示取得（
    處理）毒品後即予送交，服務甚為周到，如僅係單純索討，
    而非販售營利，亦難認被告羅章浩可能對證人何湘寧為如此
    周到之服務，是該部分所辯自無可採。又被告羅章浩辯稱編
    號8-1 號之聯繫內容，係與證人何湘寧各出資5,000 元以向
    他人購買毒品部分，雖經證人何湘寧證實在卷，但依證人何
    湘寧所證，其僅有2,000 元，最終亦係向被告羅章浩購買
    2,000 元毒品，則上開如何出資之所辯，亦不影響嗣後由被
    告羅章浩販賣2,000 元第二級毒品甲基安非他命予證人何湘
    寧之事實，此部分被告羅章浩所辯，亦無可採。再者，依證
    人何湘寧所證，其於編號7-2 號監聽譯文所示之電話聯繫後
    ，雖已購得2,000 元毒品，但依編號8-1 號監聽譯文所示之
    電話聯繫及證人何湘寧所證，既係因被告羅章浩想湊錢向他
    人購買半兩毒品，因而希望證人向其購買5,000 元毒品，非
    證人何湘寧當時亟需而主動要求購買毒品，則其於同日相隔
    約2 個半小時之時間，先後2 次向被告羅章浩購買毒品，亦
    難認有何不合，附予陳明。
  (七)綜上所述，本件事證明確，被告羅章浩、葉明琴確有如附表
    一編號1 號、2 號所示共同販賣第二級毒品甲基安非他命之
    犯行，被告羅章浩確有如附表一編號3 號所示販賣第一級毒
    品海洛因及編號4 號至8 號販賣第二級毒品甲基安非他命之
    犯行，均堪認定。
三、論罪科刑：
  (一)按海洛因係毒品危害防制條例第2 條第2 項第1 款所定之第
    一級毒品，依同條例第11條第1 項、第4 條第1 項規定，不
    得持有、販賣，甲基安非他命係同條例第2 條第2 項第2 款
    所定之第二級毒品，依同條例第11條第2 項、第4 條第2 項
    規定，亦不得持有、販賣。是核被告羅章浩就如附表一編號
    3 號所示之所為，係犯毒品危害防制條例第4 條第1 項之販
    賣第一級毒品罪，被告羅章浩就如附表一編號1 號、2 號、
    4 號至8 號所示之所為及被告葉明琴就如附表一編號1 號、
    2 號所示之所為，均係犯同條例第4 條第2 項之販賣第二級
    毒品罪。被告羅章浩、葉明琴就如附表一編號1 號、2 號所
    示之販賣第二級毒品罪間，有犯意聯絡及行為分擔，應論以
    共同正犯；而如附表一編號5 號所示之親信者，雖有為被告
    羅章浩取交第二級毒品甲基安非他命之情，但因無證據可資
    證明其是否知悉販賣之情，或僅誤認毒品係供施用或其他用
    途，是尚難認其與被告羅章浩間有販賣第二級毒品之犯意聯
    絡及行為分擔，自不成立共同正犯。被告羅章浩為上開販賣
    第一級毒品、第二級毒品行為前，被告葉明琴為上開販賣第
    二級毒品行為前，持有第一級毒品、第二級毒品之低度行為
    ，為販賣之高度行為所吸收，均不另論罪。被告羅章浩前因
    違反毒品危害防制條例案件，經法院分別判處有期徒刑5 月
    、5 月、4 月，並裁定應執行有期徒刑1 年確定，於99年3
    月31日易科罰金執行完畢，有臺灣高等法院被告前案紀錄表
    附卷可稽（詳本院卷第469 頁），5 年以內再犯本件有期徒
    刑以上之8 罪，為累犯，均應依法加重其刑，惟如附表一編
    號1 號、2 號、4 號至8 號所示之販賣第二級毒品罪，法定
    刑最高為無期徒刑，如附表一編號3 號所示之犯販賣第一級
    毒品罪，法定刑為死刑或無期徒刑，依法均不得加重，故如
    附表一編號1 號、2 號、4 號至8 號所示部分僅就有期徒刑
    及併科罰金部分依法加重其刑，如附表一編號3 號所示部分
    則僅就併科罰金部分，依法加重其刑。被告羅章浩就如附表
    一編號1 號至8 號所示犯行間，被告葉明琴就如附表一編號
    1 號、2 號所示犯行間，犯意各別，行為互殊，均應分論併
    罰。又毒品危害防制條例第17條第2 項「犯第4 條至第8 條
    之罪於偵查及審判中均自白者，減輕其刑」，係指偵查及審
    判中均有自白，而所謂自白乃對自己之犯罪事實全部或主要
    部分為肯定供述之意，此有最高法院99年度台上字第110 號
    、第1850號、第2455號判決意旨可資參照，又98年5 月20日
    修正之毒品危害防制條例第17條，乃採行寬厚之刑事政策，
    修正原條文，擴大適用範圍，除於第1 項規定供出毒品來源
    ，因而查獲其他正犯或共犯者，減輕或免除其刑外，並增列
    第2 項於偵查及審判中自白者，減輕其刑之規定，以鼓勵毒
    販自白認罪，開啟其自新之路，從而毒販在偵查及審判中之
    歷次陳述，各有1 次以上之自白，即已完全合致第17條第2
    項規定之要件，亦有最高法院98年度台上字第7231號判決意
    旨可資參酌，是需被告於偵查及審判中均曾自白犯毒品危害
    防制條例第4 條至第8 條之罪，且該自白已達對自己之犯罪
    事實全部或主要部分為肯定供述之程度，始合於該條例第17
    條第2 項規定減輕其刑規定之要件；而本件被告羅章浩、葉
    明琴於被查獲後，檢察官聲請羈押本院訊問時，固曾分別陳
    稱略以：「我們是自己施用向別人購買，後來買到沒有錢，
    藥頭『東哥』、『妹妹』、『志仔』跟我們說如果有朋友要
    拿，就介紹給他們，如果介紹成了，就會給我們少許甲基安
    非他命吸食」等語、「認罪，我跟我先生一起，如果人家要
    拿甲基安非他命，就介紹人家去跟藥頭『東哥』、『妹妹』
    、『許財』、『小伍』拿，如果介紹成功，藥頭就給我們甲
    基安非他命」等語（詳99年度聲羈字第6 頁、第8 頁），且
    被告葉明琴於99年10月28日檢察官偵查中所供略同，但所承
    之介紹購毒者向販毒者購買毒品之情形，與本件其等2 人共
    同販賣毒品予購毒者之犯行不符，且亦未供出本件犯罪事實
    之全部或主要部分，是即便被告羅章浩對於如附表一編號2
    號、5 號、8 號所示販賣第二級毒品犯行，被告葉明琴對於
    如附表一編號2 號所示販賣第二級毒品犯行，均曾於本院行
    準備程序時自白犯罪（詳本院卷第22頁），仍與毒品危害防
    制條理第17條第2 項之規定不符，是均無減輕其刑規定之適
    用。另被告葉明琴於檢察官偵查時雖具體供稱藥頭「妹妹」
    使用之行動電話門號為0000000000號（詳偵查卷第20頁），
    但因對販毒者之姓名年籍均未有所說明，無法據以詳查，且
    依上開行動電話門號予以調查，亦未查獲毒品來源而得知其
    他正犯或共犯，有檢察官補充理由書附卷可稽（詳本院卷第
    240 頁），是被告葉明琴亦無毒品危害防制條例第17條第1
    項減刑規定之適用。再按同為販賣毒品之人，其原因動機不
    一，犯罪情節未必盡同，或有大盤毒梟者，亦有中小盤之分
    ，而被告羅章浩如附表一編號3 號所示販賣第一級毒品海洛
    因之犯行，所得為5,000 元，尚屬非多，足見販毒數量較為
    有限，犯罪情節與大盤毒梟者自無法等同併論，如量處最低
    度之無期徒刑，仍嫌過重，客觀上足以引起一般人之同情，
    衡情尚有可憫恕之處，爰依刑法第59條規定酌量減輕其刑。
    爰審酌被告羅章浩、葉明琴均明知毒品戕害施用者身體至鉅
    ，且施用者為購買毒品以解除毒癮，往往不惜耗費鉅資，以
    致散盡家財連累家人，甚或鋌而走險犯罪，危害社會治安，
    卻仍為一己私利，無視國家杜絕毒品之禁令而販賣毒品，所
    為助長毒品氾濫，戕害國人身心健康，破壞社會治安及善良
    風氣，且否認犯行，犯後態度均不佳，被告羅章浩前有多數
    犯罪紀錄，素行不佳，被告葉明琴前無犯罪紀錄，素行尚可
    ，有臺灣高等法院被告前案紀錄表2 份附卷可按（詳本院卷
    第464 至473 頁），被告羅章浩係立於本件販賣毒品之主導
    地位，被告葉明琴僅幫被告羅章浩接聽電話聯繫毒品交易事
    宜等一切情狀，分別量處如主文所示之刑，並定應執行之刑
    ，以資儆懲。
  (二)扣案如附表三所示UTEC牌行動電話1 支（序號分別為000000
    000000000 號、000000000000000 號）及SIM 卡2 張（門號
    分別為0000000000號、0000000000號）等物為被告羅章浩所
    有，業經其供承在卷（詳偵查卷第21頁、本院卷第401 頁）
    ，且被告羅章浩自承僅有上開行動電話（詳本院卷第401 頁
    ），足見其係以該行動電話結合0000000000號、0000000000
    號行動電話門號而為本件販賣毒品使用，而0000000000號行
    動電話門號為供被告羅章浩、葉明琴共同犯如附表一編號1
    號所示販賣第二級毒品罪所使用，並供被告羅章浩犯如附表
    一編號3 號所示販賣第一級毒品罪及編號4 號至8 號所示販
    賣第二級毒品罪所使用，0000000000號行動電話門號為供被
    告羅章浩、葉明琴共同犯如附表一編號2 號所示販賣第二級
    毒品罪所使用，並供被告羅章浩犯如附表一編號5 號所示販
    賣第二級毒品罪所使用，應依毒品危害防制條例第19條第1
    項規定，於被告羅章浩、葉明琴上開犯罪中，分別宣告沒收
    如附表三編號2 號所示0000000000號SIM 卡、編號3 號所示
    0000000000號SIM 卡，並均宣告沒收編號1 號所示行動電話
    。
  (三)未扣案如附表一編號1 號、2 號所示，被告羅章浩、葉明琴
    共同販賣第二級毒品所得財物7,200元（2,000 ＋5,200 ＝
    7,200 ），應依毒品危害防制條例第19條第1 項規定及共同
    正犯共同負責之法理，宣告連帶沒收之，如全部或一部不能
    沒收時，則以被告羅章浩、葉明琴之財產連帶抵償之；未扣
    案如附表一編號3 號至8 號所示，被告羅章浩販賣第一級毒
    品、第二級毒品所得財物15,000 元（5,000 ＋1,000 ＋
    3,000 ＋2,000 ＋2,000 ＋2,000 ＋＝15,000），應依毒品
    危害防制條例第19條第1 項規定，宣告沒收之，如全部或一
    部不能沒收時，則以被告羅章浩之財產抵償之。
據上論斷，應依刑事訴訟法第299 條第1 項前段，毒品危害防制
條例第4 條第1 項、第2 項、第19條第1 項，刑法第11條、第28
條、第47條第1 項、第59條、第51條第5 款，判決如主文。
本案經檢察官魏豪勇到庭執行職務。
中    華    民    國   100    年    5     月    31    日
                刑事第六庭審判長法  官  李璧君
                                法  官  曾鈴
                                法  官  鄭峻明
以上正本證明與原本無異。
如不服本判決應於收受判決後10日內向本院提出上訴書狀，並應
敘述具體理由。其未敘述上訴理由者，應於上訴期間屆滿後20日
內向本院補提理由書(均須按他造當事人之人數附繕本)「切勿逕
送上級法院」。
中    華    民    國  100     年    5     月    31    日
                                書記官  吳韻芳
附錄論罪科刑法條：
毒品危害防制條例第4 條
製造、運輸、販賣第一級毒品者，處死刑或無期徒刑；處無期徒
刑者，得併科新台幣2 千萬元以下罰金。
製造、運輸、販賣第二級毒品者，處無期徒刑或7 年以上有期徒
刑，得併科新台幣1 千萬元以下罰金。
製造、運輸、販賣第三級毒品者，處5 年以上有期徒刑，得併科
新台幣7 百萬元以下罰金。
製造、運輸、販賣第四級毒品者，處3 年以上10年以下有期徒刑
，得併科新台幣3 百萬元以下罰金。
製造、運輸、販賣專供製造或施用毒品之器具者，處1 年以上7
年以下有期徒刑，得併科新台幣1 百萬元以下罰金。
前五項之未遂犯罰之。
附表一：
┌──┬─────┬────┬───┬────┬────────────┬───────────────┐
│編號│犯罪時間  │犯罪地點│買受人│販賣毒品│     犯罪手法           │宣告刑                        │
│    │          │        │      │數量    │                        │                              │
│    │          │        │      ├────┤                        │                              │
│    │          │        │      │價格（新│                        │                              │
│    │          │        │      │台幣）  │                        │                              │
├──┼─────┼────┼───┼────┼────────────┼───────────────┤
│1   │99年9 月8 │高雄市大│方靖雄│甲基安非│由方靖雄先以持用之098152│羅章浩共同販賣第二級毒品，處有│
│    │日上午11時│寮區中庄│      │他命1 小│7647號行動電話門號，撥打│期徒刑玖年；扣案如附表三編號1 │
│    │許        │某遊藝場│      │包（數量│0000000000號行動電話門號│號、2 號所示物品，均沒收之；未│
│    │          │附近    │      │不詳）  │與葉明琴聯絡，約定由方靖│扣案販賣第二級毒品所得財物新台│
│    │          │        │      │        │雄以左列價格，向羅章浩購│幣貳仟元，與葉明琴連帶沒收之，│
│    │          │        │      ├────┤買甲基安非他命，方靖雄到│如全部或一部不能沒收時，以其等│
│    │          │        │      │2,000 元│達後復以相同方式聯繫，葉│財產連帶抵償之。              │
│    │          │        │      │        │明琴即轉告羅章浩，由羅章│葉明琴共同販賣第二級毒品，處有│
│    │          │        │      │        │浩騎乘機車至左列地點，將│期徒刑捌年；扣案如附表三編號1 │
│    │          │        │      │        │左列甲基安非他命交付予方│號、2 號所示物品，均沒收之；未│
│    │          │        │      │        │靖雄，並收受左列價金。  │扣案販賣第二級毒品所得財物新台│
│    │          │        │      │        │                        │幣貳仟元，與羅章浩連帶沒收之，│
│    │          │        │      │        │                        │如全部或一部不能沒收時，以其等│
│    │          │        │      │        │                        │財產連帶抵償之。              │
├──┼─────┼────┼───┼────┼────────────┼───────────────┤
│2   │99年10月6 │吳崇誌位│吳崇誌│甲基安非│由葉明琴先以羅章浩所有之│羅章浩共同販賣第二級毒品，處有│
│    │日下午3 時│於高雄市│      │他命（數│0000000000號行動電話門號│期徒刑玖年；扣案如附表三編號1 │
│    │許        │大寮區鳳│      │量不詳）│，撥打吳崇誌所有00000000│號、3 號所示物品，均沒收之；未│
│    │          │屏一路  │      │        │99號行動電話門號，與之聯│扣案販賣第二級毒品所得財物新台│
│    │          │317 巷16│      ├────┤繫毒品交易事宜，嗣後再由│幣伍仟貳佰元，與葉明琴連帶沒收│
│    │          │號之住處│      │5,200 元│羅章浩以相同方式，與吳崇│之，如全部或一部不能沒收時，以│
│    │          │內      │      │        │誌聯繫毒品交易事宜，約定│其等財產連帶抵償之。          │
│    │          │        │      │        │由吳崇誌以左列價格，向羅│葉明琴共同販賣第二級毒品，處有│
│    │          │        │      │        │章浩購買甲基安非他命後，│期徒刑捌年；扣案如附表三編號1 │
│    │          │        │      │        │於約半小時後之左列時間，│號、3 號所示物品，均沒收之；未│
│    │          │        │      │        │由羅章浩騎乘機車至左列地│扣案販賣第二級毒品所得財物新台│
│    │          │        │      │        │點，將左列甲基安非他命交│幣伍仟貳佰元，與羅章浩連帶沒收│
│    │          │        │      │        │付予吳崇誌，並收受左列價│之，如全部或一部不能沒收時，以│
│    │          │        │      │        │金。                    │其等財產連帶抵償之。          │
├──┼─────┼────┼───┼────┼────────────┼───────────────┤
│3   │99年9 月7 │高雄市林│朱祐旦│海洛因（│由朱祐旦撥打0000000000號│羅章浩販賣第一級毒品，處有期徒│
│    │日晚上11時│園鄉後厝│      │數量不詳│行動電話門號與羅章浩聯絡│刑拾陸年；扣案如附表三編號1 號│
│    │至12時許  │        │      │）      │，約定以左列價格購買海洛│、2 號所示物品，均沒收之；未扣│
│    │          │        │      │        │因後，羅章浩即先向他人購│案販賣第一級毒品所得財物新台幣│
│    │          │        │      │        │買海洛因，並於左列時間，│伍仟元，沒收之，如全部或一部不│
│    │          │        │      ├────┤前往左列地點，將左列海洛│能沒收時，以其財產抵償之。    │
│    │          │        │      │5,000元 │因交付予朱祐旦，並收受左│                              │
│    │          │        │      │        │列價金。                │                              │
├──┼─────┼────┼───┼────┼────────────┼───────────────┤
│4   │99年9 月17│羅章浩位│吳昭儀│甲基安非│由吳昭儀撥打0000000000號│羅章浩販賣第二級毒品，處有期徒│
│    │日晚上7 時│於高雄市│      │他命（數│行動電話門號與羅章浩聯絡│刑玖年；扣案如附表三編號1 號、│
│    │45分後緊接│大寮區住│      │量不詳）│，約定以左列價格購買甲基│2 號所示物品，均沒收之；未扣案│
│    │之某時    │處樓下  │      │        │安非他命後，吳昭儀到達後│販賣第二級毒品所得財物新台幣壹│
│    │          │        │      │        │復以上開方式聯繫，而由羅│仟元，沒收之，如全部或一部不能│
│    │          │        │      ├────┤章浩於左列時間，在左列地│沒收時，以其財產抵償之。      │
│    │          │        │      │1,000 元│點，將左列甲基安非他命交│                              │
│    │          │        │      │        │付予吳昭儀，並收受左列價│                              │
│    │          │        │      │        │金。                    │                              │
├──┼─────┼────┼───┼────┼────────────┼───────────────┤
│5   │99年9 月30│吳崇誌位│吳崇誌│甲基安非│由吳崇誌撥打0000000000號│羅章浩販賣第二級毒品，處有期徒│
│    │日中午11時│於高雄市│及其姓│他命（數│行動電話門號與羅章浩聯絡│刑玖年；扣案如附表三編號1 號、│
│    │58分許    │大寮區鳳│名年籍│量不詳）│，羅章浩隨即請姓名年籍不│2 號、3 號所示物品，均沒收之；│
│    │          │屏一路  │不詳之│        │詳之親信者，至其藏放地點│未扣案販賣第二級毒品所得財物新│
│    │          │317 巷16│親信者│        │拿取甲基安非他命，1 分鐘│台幣仟元，沒收之，如全部或一│
│    │          │號之住處│      ├────┤後羅章浩以0000000000號行│部不能沒收時，以其財產抵償之。│
│    │          │內      │      │3,000 元│動電話門號回撥吳崇誌行動│                              │
│    │          │        │      │        │電話再次聯絡，並騎乘機車│                              │
│    │          │        │      │        │赴約，於到達約定地點前，│                              │
│    │          │        │      │        │自上開親信者取得甲基安非│                              │
│    │          │        │      │        │他命，並於左列時間，在左│                              │
│    │          │        │      │        │列地點，將左列甲基安非他│                              │
│    │          │        │      │        │命交付予吳崇誌，並收受左│                              │
│    │          │        │      │        │列價金。                │                              │
├──┼─────┼────┼───┼────┼────────────┼───────────────┤
│6   │99年10月4 │羅章浩位│吳昭儀│甲基安非│由吳昭儀撥打0000000000號│羅章浩販賣第二級毒品，處有期徒│
│    │日凌晨1 時│於高雄市│      │他命（2 │行動電話門號與羅章浩聯絡│刑玖年；扣案如附表三編號1 號、│
│    │17分後緊接│大寮區住│      │公克）  │，約定以左列價格購買甲基│2 號所示物品，均沒收之；未扣案│
│    │之某許    │處樓下  │      │        │安非他命後，吳昭儀到達後│販賣第二級毒品所得財物新台幣貳│
│    │          │        │      │        │復以上開方式聯繫，而由羅│仟元，沒收之，如全部或一部不能│
│    │          │        │      ├────┤章浩於左列時間，在左列地│沒收時，以其財產抵償之。      │
│    │          │        │      │2,000 元│點，將左列甲基安非他命交│                              │
│    │          │        │      │        │付予吳昭儀，並收受左列價│                              │
│    │          │        │      │        │金。                    │                              │
├──┼─────┼────┼───┼────┼────────────┼───────────────┤
│7   │99年10月13│羅章浩位│何湘寧│甲基安非│由何湘寧2 次撥打00000000│羅章浩販賣第二級毒品，處有期徒│
│    │日晚上6 時│於高雄市│      │他命（數│41號行動電話門號與羅章浩│刑玖年；扣案如附表三編號1 號、│
│    │40分後不久│大寮區住│      │量不詳）│聯絡後，由何湘寧先於左列│2 號所示物品，均沒收之；未扣案│
│    │之某時（同│處附近  │      │        │地點，將左列價金先予交付│販賣第二級毒品所得財物新台幣貳│
│    │日晚上9 時│        │      │        │，羅章浩離去向他人購買後│仟元，沒收之，如全部或一部不能│
│    │12分前）  │        │      ├────┤，在左列時間、地點，將甲│沒收時，以其財產抵償之。      │
│    │          │        │      │2,000 元│基安非他命交付予吳昭儀。│                              │
│    │          │        │      │        │                        │                              │
│    │          │        │      │        │                        │                              │
├──┼─────┼────┼───┼────┼────────────┼───────────────┤
│8   │99年10月13│羅章浩位│何湘寧│甲基安非│由何湘寧先撥打0000000000│羅章浩販賣第二級毒品，處有期徒│
│    │日晚上9 時│於高雄市│      │他命（數│號行動電話門號與羅章浩聯│刑玖年；扣案如附表三編號1 號、│
│    │18分後約半│大寮區住│      │量不詳）│絡，羅章浩要求何湘寧1 次│2 號所示物品，均沒收之；未扣案│
│    │小時許    │處巷口  │      │        │購買5,000 元甲基安非他命│販賣第二級毒品所得財物新台幣貳│
│    │          │        │      │        │，但何湘寧僅有2,000 元，│仟元，沒收之，如全部或一部不能│
│    │          │        │      ├────┤因而於會面後僅交付2,000 │沒收時，以其財產抵償之。      │
│    │          │        │      │2,000 元│元，羅章浩離去向他人購買│                              │
│    │          │        │      │        │後，於左列時間、地點，將│                              │
│    │          │        │      │        │甲基安非他命交付予何湘寧│                              │
│    │          │        │      │        │。                      │                              │
└──┴─────┴────┴───┴────┴────────────┴───────────────┘
附表二：
┌──┬─────┬────────────────┬────────────┐
│編號│聯繫時間  │聯繫內容                        │備註                    │
│    ├─────┤                                │                        │
│    │聯繫方式  │                                │                        │
├──┼─────┼────────────────┼────────────┤
│1-1 │99年9 月8 │方靖雄：琴仔喔！                │被告葉明琴供承電話係其接│
│    │日上午10時│葉明琴：嗯！                    │聽，所謂「處理」、「2 千│
│    │51分      │方靖雄：我雄仔！現在有辦法處理嗎│」，表示方靖雄欲交易    │
│    ├─────┤        ？                      │2,000 元甲基安非他命（詳│
│    │0000000000│葉明琴：有！                    │本院卷第433 頁），被告羅│
│    │撥入098989│方靖雄：2 千啦！                │章浩亦供承被告葉明琴接聽│
│    │5441      │                                │電話後，有將聯繫內容予以│
│    │          │                                │轉告（詳本院卷第435頁） │
├──┼─────┼────────────────┼────────────┤
│1-2 │99年9 月8 │葉明琴：喂！                    │被告葉明琴供承此通電話，│
│    │日上午10時│方靖雄：到了！                  │係方靖雄到達約地點後聯繫│
│    │54分      │葉明琴：好！                    │告知（詳本院卷第434 頁）│
│    ├─────┤                                │，被告羅章浩亦供承被告葉│
│    │0000000000│                                │明琴接聽後，有將聯繫內容│
│    │撥入098989│                                │予以轉告（詳本院卷第435 │
│    │5441      │                                │頁）                    │
├──┼─────┼────────────────┼────────────┤
│2-1 │99年10月6 │葉明琴：要黃的？還是要白的？    │被告葉明琴供承係其與吳崇│
│    │日下午2 時│吳崇誌：有效的！                │誌之電話聯繫內容，且該通│
│    │41分      │葉明琴：白的剩半個，黃的好像…黃│係聯繫甲基安非他命事宜，│
│    ├─────┤        的有啦！                │聯繫後請羅章浩直接與吳崇│
│    │0000000000│吳崇誌：黃的都不要，黃的很好嗎？│誌聯繫（詳本院卷第432 頁│
│    │撥入098398│葉明琴：不知道，黃的不知道，白的│）                      │
│    │8299      │        剩半個                  │                        │
│    │          │吳崇誌：不要拿妹妹的！我要1 個  │                        │
│    │          │葉明琴：就不夠                  │                        │
│    │          │吳崇誌：不夠勝多少？            │                        │
│    │          │葉明琴：我哪知道出多少，你不會問│                        │
│    │          │        他！                    │                        │
│    │          │吳崇誌：你現在人在那邊嗎？      │                        │
│    │          │葉明琴：嗯！                    │                        │
│    │          │吳崇誌：你不是在家睡覺，現在，在│                        │
│    │          │        他家！                  │                        │
│    │          │葉明琴：我走就在那邊！          │                        │
│    │          │吳崇誌：1 個啦！                │                        │
│    │          │葉明琴：我叫他湊看看            │                        │
├──┼─────┼────────────────┼────────────┤
│2-2 │99年10月6 │羅章浩：白的現在小五1 個        │被告羅章浩供承係其與吳崇│
│    │日下午2 時│吳崇誌：多少？                  │誌之電話聯繫內容，「白的│
│    │44分      │羅章浩：黃的，我跟你保證好的，就│」、「黃的」均指第二級毒│
│    ├─────┤        不夠                    │品甲基安非他命，吳崇誌詢│
│    │0000000000│吳崇誌：白的就是昨天哪種的嗎？  │以「說價錢」後，伊回答「│
│    │撥入098398│羅章浩：對啊！                  │我賺2 百」，吳崇誌復詢以│
│    │8299      │吳崇誌：黃的，好的嗎？          │「52喔」，係指該次第二級│
│    │          │羅章浩：保證好的                │甲基安非他命之交易，價格│
│    │          │吳崇誌：可以退嗎？              │為5,200 元，伊賺200 元（│
│    │          │羅章浩：可以！                  │詳本院卷第420 頁）      │
│    │          │吳崇誌：多少？1 個半，1 個半？  │                        │
│    │          │羅章浩：黃的都給你啊！你是要1 個│                        │
│    │          │        半還是黃的？1 個半是白的│                        │
│    │          │        ？                      │                        │
│    │          │吳崇誌：白的不是，不夠嗎？      │                        │
│    │          │羅章浩：對，剩半                │                        │
│    │          │吳崇誌：半拿來，補1 個黃的，你說│                        │
│    │          │        好的！1 包1.8 ，1 包2.0 │                        │
│    │          │羅章浩：對！                    │                        │
│    │          │吳崇誌：2.2吧？                 │                        │
│    │          │羅章浩：2.0不要再2.2，一共3.6   │                        │
│    │          │吳崇誌：說價錢                  │                        │
│    │          │羅章浩：我賺2百                 │                        │
│    │          │吳崇誌：52喔？                  │                        │
│    │          │羅章浩：嗯                      │                        │
│    │          │吳崇誌：不好我要換喔！          │                        │
│    │          │羅章浩：好                      │                        │
├──┼─────┼────────────────┼────────────┤
│3-1 │99年9 月7 │羅章浩：你1 個朋友，要的是不是？│被告羅章浩供承係其與朱祐│
│    │日晚上6 時│朱祐旦：要還你2 千              │旦之聯繫，朱祐旦稱其朋友│
│    │6 分      │羅章浩：你要到那邊？我現在在吃麵│要購買第二級毒品甲基安非│
│    ├─────┤        ，我吃完麵              │他命（詳本院卷第406 頁）│
│    │0000000000│朱祐旦：你上次說要幫我換人，要多│                        │
│    │撥入098989│        少錢才可以，找我這一種，│                        │
│    │5441      │        要多少錢才可以？        │                        │
│    │          │羅章浩：要換錢就對了，我幫你找那│                        │
│    │          │        個人                    │                        │
│    │          │朱祐旦：看多少錢？              │                        │
│    │          │羅章浩：好                      │                        │
├──┼─────┼────────────────┼────────────┤
│3-2 │99年9 月7 │朱祐旦：你那個有幫我聯絡了嗎？  │被告羅章浩供承係其與朱祐│
│    │日晚上6 時│羅章浩：他手機沒有開，我現在再幫│旦之聯繫，朱祐旦問伊有沒│
│    │38分      │        你弄，我有留簡訊給他，等│有門路拿第一級毒品海洛因│
│    ├─────┤        他回電話                │（詳本院卷第409 至410 頁│
│    │0000000000│                                │）                      │
│    │撥入098989│                                │                        │
│    │5441      │                                │                        │
├──┼─────┼────────────────┼────────────┤
│3-3 │99年9 月7 │朱祐旦：如果你朋友回的話，可以的│被告羅章浩供承係其與朱祐│
│    │日晚上6 時│        話，你先幫我拿起來，等一│旦之聯繫，朱祐旦要購買第│
│    │39分      │        下過來，我再拿錢給你    │一級毒品海洛因，其中「書│
│    ├─────┤羅章浩：好！沒關係！            │」指第一級毒品海洛因，「│
│    │0000000000│朱祐旦：我朋友那個你順便拿過來  │41」指重量1/4 錢（詳本院│
│    │撥入098989│羅章浩：好，你那書要買幾本？    │卷第410 至411 頁）      │
│    │5441      │朱祐旦：以最少的，41？          │                        │
│    │          │羅章浩：41，好！                │                        │
│    │          │朱祐旦：如果好的話，幫我拿沒關係│                        │
│    │          │        ！                      │                        │
│    │          │羅章浩：好                      │                        │
├──┼─────┼────────────────┼────────────┤
│4-1 │99年9 月17│吳昭儀：安古，你剛剛有沒有打給我│被告羅章浩供承係其與吳昭│
│    │日晚上7 時│        ？                      │儀之聯繫（詳本院卷第427 │
│    │35分      │羅章浩：有啊！                  │頁）                    │
│    ├─────┤吳昭儀：095 多少那支嗎？        │                        │
│    │0000000000│羅章浩：嗯！                    │                        │
│    │撥入098989│吳昭儀：我剛在忙，你在家嗎？    │                        │
│    │5441      │羅章浩：嗯！                    │                        │
│    │          │吳昭儀：我過去找你？            │                        │
│    │          │羅章浩：一樣嗎？                │                        │
│    │          │吳昭儀：還你1 千                │                        │
├──┼─────┼────────────────┼────────────┤
│4-2 │99年9 月17│吳昭儀：到了                    │被告羅章浩供承係其與吳昭│
│    │日晚上7 時│羅章浩：好                      │儀之聯繫，聯繫後與吳昭儀│
│    │45分      │                                │在其住處樓下會面（詳本院│
│    ├─────┤                                │卷第427 頁）            │
│    │0000000000│                                │                        │
│    │撥入098989│                                │                        │
│    │5441      │                                │                        │
├──┼─────┼────────────────┼────────────┤
│5-1 │99年9 月30│吳崇誌：有沒有？                │被告羅章浩供承係其與吳崇│
│    │日上午11時│羅章浩：要到你那！              │誌之聯繫，聯繫內容為甲基│
│    │47分      │吳崇誌：你肯定有嗎？            │安非他命（詳本院卷第413 │
│    ├─────┤羅章浩：我過去再跟你說，有是有，│頁）                    │
│    │0000000000│        一種問題出來            │                        │
│    │撥入098989│                                │                        │
│    │5441      │                                │                        │
├──┼─────┼────────────────┼────────────┤
│5-2 │99年9 月30│吳崇誌：你那個…                │被告羅章浩供承係其與吳崇│
│    │日上午11時│羅章浩：我已經叫人回去拿了！送過│誌之聯繫，聯繫內容為甲基│
│    │48分      │        去你那邊，我現在要過去，│安非他命（詳本院卷第413 │
│    ├─────┤        5 分鐘到                │頁）                    │
│    │0000000000│吳崇誌：嗯！                    │                        │
│    │撥入095412│                                │                        │
│    │4288      │                                │                        │
├──┼─────┼────────────────┼────────────┤
│6-1 │99年10月4 │吳昭儀：安古，一半的一半多少？  │被告羅章浩供承係其與吳昭│
│    │日凌晨1 時│羅章浩：2 千！                  │儀之聯繫，「一半的一半」│
│    │12分      │吳昭儀：你那個優嗎？            │、「2 千」係指1/4 錢甲基│
│    ├─────┤羅章浩：好的啦！                │安非他命2,000 元（詳本院│
│    │0000000000│吳昭儀：我拿2 千5 給你，我上次欠│卷第427 至428 頁）      │
│    │撥入098989│        你5 百5                 │                        │
│    │5441      │羅章浩：對！我知道              │                        │
│    │          │吳昭儀：我現在過去              │                        │
├──┼─────┼────────────────┼────────────┤
│6-2 │99年10月4 │吳昭儀：到了！                  │被告羅章浩供承係其與吳昭│
│    │日凌晨1 時│羅章浩：好                      │儀之聯繫，聯繫後與吳昭儀│
│    │17分      │                                │在其住處樓下會面（詳本院│
│    ├─────┤                                │卷第428 頁）            │
│    │0000000000│                                │                        │
│    │撥入098989│                                │                        │
│    │5441      │                                │                        │
│    │          │                                │                        │
├──┼─────┼────────────────┼────────────┤
│7-1 │99年10月13│羅章浩：都沒有東西！我現在沒有，│被告羅章浩供承係其與何湘│
│    │日下午5 時│        過去看看                │寧之聯繫，何湘寧詢問其有│
│    │          │何湘寧：好                      │無甲基安非他命，其答應至│
│    ├─────┤                                │朋友處看看有無甲基安非他│
│    │0000000000│                                │命（詳本院卷第423 至424 │
│    │撥入098989│                                │頁）                    │
│    │5441      │                                │                        │
│    │          │                                │                        │
├──┼─────┼────────────────┼────────────┤
│7-2 │99年10月13│何湘寧：老闆，快快，我現在需要  │被告羅章浩供承係其與何湘│
│    │日晚上6 時│羅章浩：我知道，我處理好就過去  │寧之聯繫，何湘寧表示需要│
│    │40分      │                                │甲基安非他命（詳本院卷第│
│    ├─────┤                                │424 頁）                │
│    │0000000000│                                │                        │
│    │撥入098989│                                │                        │
│    │5411      │                                │                        │
│    │          │                                │                        │
├──┼─────┼────────────────┼────────────┤
│8-1 │99年10月13│何湘寧：你在家是不是？          │被告羅章浩供承係其與何湘│
│    │日晚上9 時│羅章浩：對啊！快一點啊！        │寧之聯繫，聯繫購買甲基安│
│    │12分      │何湘寧：有郎嗎？                │非他命事宜，「郎」表示錢│
│    ├─────┤羅章浩：5 千啦！不是一人出5 千？│（詳本院卷第426 頁）    │
│    │0000000000│何湘寧：好                      │                        │
│    │撥入098989│羅章浩：過去跟他先橋，看可不可以│                        │
│    │5441      │        拿半兩                  │                        │
│    │          │何湘寧：好                      │                        │
├──┼─────┼────────────────┼────────────┤
│8-2 │99年10月13│何湘寧：兩分鐘到，你走出來      │被告羅章浩供承係其與何湘│
│    │日晚上9 時│                                │寧之聯繫，聯繫後與何湘寧│
│    │18分      │                                │確有會面（詳本院卷第426 │
│    ├─────┤                                │頁）                    │
│    │0000000000│                                │                        │
│    │撥入098907│                                │                        │
│    │1574      │                                │                        │
│    │          │                                │                        │
└──┴─────┴────────────────┴────────────┘
附表三：
┌──┬─────────────────────────┐
│編號│扣押物品                                          │
├──┼─────────────────────────┤
│1   │UTEC牌行動電話1 支（序號分別為000000000000000 號、│
│    │000000000000000 號）                              │
├──┼─────────────────────────┤
│2   │SIM 卡1 片（門號為0000000000號）                  │
├──┼─────────────────────────┤
│3   │SIM 卡1 片（門號為0000000000號）                  │
└──┴─────────────────────────┘